【裁判字號】    88,上易,2923
【裁判日期】    890126
【裁判案由】    詐欺
【裁判全文】
臺灣高等法院臺中分院刑事判決              八十八年度上易字第二九二三號
    上  訴  人  臺灣臺中地方法院檢察署檢察官
    被      告  丙○○
右上訴人因被告詐欺案件，不服台灣台中地方法院八十八年度易字第二七一七號中華
民國八十八年十月十五日第一審判決（起訴案號：台灣台中地方法院檢察署民國八十
七年度偵字第六八四五號）提起上訴，本院判決如左：
    主      文
原判決撤銷。
丙○○連續意圖為自己不法之所有，以詐術使人將本人之物交付，處有期徒刑拾月。
    事      實
一、丙○○意圖為自己不法之所有，基於概括之犯意，於民國（下同）八十六年九月
    五日起至同年十月二十三日止，連續多次佯以其有打高爾夫球之朋友要買珠寶，
    要求借用珠寶觀視為由，致甲○○信以為真而分別交付天珠手鍊九串、密腊二十
    串、密腊戒指五只、天珠項鍊二串、觀音玉墜一個（以上於八十六年九月五日交
    付）、伯爵男用鑽錶一只、伯納男用金錶一只、大面翡翠男戒一只、翡翠男戒一
    只、馬鞍玉戒一只、十八Ｋ藍寶男戒一只（以上於八十六年九月二十二日交付）
    、十八Ｋ紅寶女二只、雙色金鑽男戒二只、雙色藍寶男戒一只、三鑽男戒鑽一只
    、五十分女戒一只（以上於八十六年九月二十七日交付）、白Ｋ鑽男戒二只、白
    Ｋ鑽女戒二只、十八Ｋ鑽女戒二只、白Ｋ紅寶女戒一只（以上於八十六年九月二
    十九日交付）及鑽戒七只（於八十六年十月二十三日交付），價值約新台幣二百
    萬元。嗣後經甲○○向丙○○多次催討，仍置之不理，並避不見面，至此甲○○
    始知受騙。
二、案經甲○○訴由臺灣台中市警察局移送台灣台中地方法院檢察署檢察官偵查起訴
    。
    理      由
一、訊據被告丙○○雖矢口否認涉有右揭詐欺取財犯行，並辯稱略以：伊固有向甲○
    ○借用珠寶，惟公訴人所指之珠寶，部分均由伊向甲○○借用後返還甲○○，嗣
    再由伊向甲○○借用交付欲購之朋友觀覽，而有部份如卷附清單上標有紅色部分
    之珠寶經伊交付友人「小洪」及「吳先生」後，因「小洪」及「吳先生」尚未返
    還伊，致伊未能如期返還甲○○，並非公訴人所指全部之珠寶均於初次借用後即
    未返還甲○○，另伊願就「小洪」及「吳先生」借用尚未返還之部分，以分期付
    款之方式，償還甲○○等語。然經查前揭事實業據告訴人甲○○指述綦詳，並有
    被告自承簽收之簽收單四紙附卷可稽，而被告始終無法供出其友人「小洪」及「
    吳先生」，之真實姓名以供查證，且案發至今分文未付，亦無法將收受之珠寶等
    物返還告訴人，顯見其有不法之所有之意圖，彰彰甚明，所辯無非係圖卸刑責之
    詞，不足採信，犯行堪以認定。
二、核被告所為係犯刑法第三百三十九條第一項之詐欺罪，所為數行為，時間緊接，
    所犯罪名相同，顯係出於概括之犯意為之，為連續犯，爰依刑法第五十六條之規
    定以一罪論，並加重其刑。原審疏未詳查，為被告無罪之諭知，尚有未洽，檢察
    官上訴意旨指摘原判決不當，為有理由，應由本院將原判決撤銷，爰審酌被告犯
    罪之動機、目的、手段、犯罪時所受之刺淚及其品性、生活狀況、智識程度、犯
    罪所生之損害，及犯罪後態度等一切情狀。量處如主文第二項所示之刑，以示懲
    戒。
據上論斷，應依刑事訴訟法第三百六十九條第一項前段、第三百六十四條、第二百九
十九條第一項前段，刑法第三百三十九條第一項、第五十六條，罰金罰鍰提高標準條
例第一條前段，判決如主文。
本案經檢察官乙○○到庭執行職務。
中      華      民  國    八十九     年      一       月   二十六   日
                                  臺灣高等法院臺中分院刑事第十二庭
                                          審判長法  官  洪  耀  宗
                                                法  官  郭  同  奇
                                                法  官  劉  登  俊
右正本證明與原本無異。
不得上訴。
                                                書記官  林  水  濱
中      華      民      國    八十九     年      一       月   二十八   日
附錄：本案論罪科刑法條全文
刑法第三百三十九條第一項：意圖為自己或第三人不法之所有，以詐術使人將本人或
第三人之物交付者，處五年以下有期徒刑、拘役或科或併科一千元以下罰金。
                                                                        Ｆ


司法院資訊處製作；財團法人民間司法改革基金會備份。
